【裁判字號】    92,易,44
【裁判日期】    920902
【裁判案由】    賭博
【裁判全文】
福建金門地方法院刑事判決                            九十二年度易字第四四號
    公  訴  人  福建金門地方法院檢察署檢察官
    被      告  庚○○
                乙○○
右列被告因賭博案件，經檢察官提起公訴（九十二年度偵字第一九二號），本院判決
如左：
    主  文
庚○○共同連續意圖營利，聚眾賭博，處有期徒刑柒月。扣案麻將壹副沒收之。
乙○○共同連續意圖營利，聚眾賭博，處有期徒刑伍月，如易科罰金，以參佰元折算
壹日，緩刑參年。扣案麻將壹副沒收之。
    事  實
一、庚○○前因犯竊盜罪及偽造文書罪，經本院於民國九十年十二月十四日九十年訴
    字第一八號分別判處有期徒刑四月及十月，應執行有期徒刑一年，緩刑四年確定
    ，現處於緩刑中，竟仍基於意圖營利之概括之犯意，先於九十一年二月間至五月
    間，提供其坐落金門縣金沙鎮○○里○○路二十三號自宅，聚集不特定多數人打
    麻將，以新台幣（下同）六百元為底，每台一百元，每四圈抽頭八百元（每次自
    摸抽頭二百元）。嗣於同年六月初迄同年八月間，復與乙○○基於意圖營利之概
    括犯意聯絡，由乙○○提供坐落金門縣金湖鎮山外里下莊八號住處，聚集不特定
    人以麻將為賭博工具，並以五百元或一千元為底，每台一百元，若以五百元為底
    ，每四圈由庚○○、乙○○抽頭六百元（每次自摸抽頭二百元）；若以一千元為
    底，則每四圈由該二人抽頭一千二百元（每次自摸抽頭三百元），抽頭金再由庚○○、乙○○二人朋分。嗣為警約談乙○○而悉上情，並扣得賭具麻將一副。
二、案經金門縣警察局移送福建金門地方法院檢察署檢察官偵查起訴。
    理  由
一、右揭被告乙○○與被告庚○○共同基於意圖營利之概括犯意聯絡，提供乙○○住
    處為賭博場所，及聚眾賭博之事實，業據被告乙○○坦承不諱，核與證人即乙○○妻己○○、前妻舅戊○○、賭客丙○○、辛○○、甲○○、丁○○分別於警詢
    、檢察官偵查中，及本院審理時供述之情節相符，並有扣案賭具麻將一副及照片
    二幀在卷可稽，事證明確，堪以認定。被告庚○○雖矢口否認先提供勝利路自宅
    聚眾賭博，嗣又與被告乙○○共同經營下莊賭場等情，並辯稱雖在勝利路自宅打
    麻將，但未抽頭，且其因案緩刑中，管區警員常會到訪，不可能經營賭場，而證
    人己○○僅偶到勝利路幫忙而已，所言不實；至其提供下莊賭場之資金，實為被
    告乙○○向其借款，並非其經營賭場之投資等語云云。經查：
（一）被告庚○○提供勝利路自宅聚眾打麻將，業據證人即庚○○友人丁○○證稱「
      庚○○在勝利路經營賭場我去過，己○○也在場幫忙煮飯」、「我們玩六百底
      、每台一百元，每四圈抽頭金八百」（見九十二年度偵字第一九二號偵查卷第
      二十二頁、本院卷九十二年七月二十二日訊問筆錄），核與證人己○○證述「
      九十一年二月至四月間我在庚○○沙美勝利路住宅幫忙煮飯」、「庚○○在其      據上論斷，應依刑事訴訟法第二百九十九條第一項前段、刑法第      判決如
      勝利路自宅聚集不特定人打麻將，以六百元為底，每台一百元，每四圈抽頭八      本案經檢察官      到庭執行職務
      百」（同前偵查卷第十八頁、本院卷九十二年八月十九日審判筆錄）之情節相
      符，應堪信實。證人己○○在被告庚○○家幫忙煮飯既為被告庚○○所坦認，      中    華    民    國      八十        年              月
      縱被告庚○○所辯己○○僅偶爾幫忙屬實，亦不影響己○○在庚○○家所見所                                        福建金門地方法院刑事第    庭
      聞；況證人丁○○證稱其在庚○○勝利路打麻將時，見到己○○在場幫忙煮飯                                                法  官
      等語，該二證人之見聞同一，而證述之情節又相吻合，足堪認定被告庚○○在      右正本證明與原本無異。
      其勝利路自宅內聚眾賭博並抽頭之犯罪事實。                                  如不服本判決，應於判決送達後十日內，向本院提出上訴狀。
（二）被告庚○○與被告乙○○共同基於意圖營利之概括犯意聯絡，在被告乙○○住                                                書記官
      處下莊路經營賭場，業據共同被告乙○○供承不諱，且與證人賭客丙○○證述      中    華    民    國      八十        年              月
      「我知道庚○○與乙○○在下莊合夥經營賭場」（見前偵查卷第二十頁）、證
      人賭客甲○○證稱「我有聽說抽頭由庚○○、乙○○二人對分」（同前偵查卷
      第三頁）、證人己○○供稱「庚○○天天在下莊家理看場子」、「我不知道他
      有借錢給我先生乙○○」（見本院卷九十二年八月十九日審判筆錄）、證人戊○○供稱「我因腳受傷，常常到姊夫乙○○家看他們打牌，有聽姊夫說庚○○
      投資六萬」、「姊夫向我借三萬作賭場資金」（見同前卷）等語之情節相符，
      並有扣案麻將一副，及賭博現場照片二幀附卷可憑，足堪認定。被告庚○○倘
      未與被告乙○○合夥經營下莊賭場，僅借貸賭場資本予被告乙○○，而為乙○○之金主，則被告乙○○何須另向證人戊○○借資三萬；而被告庚○○又何以
      會天天在下莊處所監看賭場；且賭客又何來認知被告二人合夥經營賭場並朋分
      聚賭之抽頭金等情。被告庚○○以借款乙○○云云置辯，顯係事後卸責之詞，
      委無足採。
二、綜上所述，被告庚○○先於九十一年二月間至五月間，提供其勝利路自宅聚眾賭
    博並抽頭，嗣於同年六月初迄同年八月間，復與被告乙○○在下莊八號聚眾賭博
    並抽頭，被告二人意圖營利供給賭博場所、聚眾賭博之犯罪事實，事證明確，自
    堪認定。
三、核被告二人所為係犯刑法第二百六十八條意圖營利供給賭博場所罪，及意圖營利
    聚眾賭博罪。被告等多次犯行，時間緊接，方法相同，觸犯構成要件相同之罪名
    ，顯係基於概括犯意為之，依連續犯規定論以一罪，並依法加重其刑。又被告等
    所犯上開二罪間有方法結果之牽連關係，應從一重之連續意圖營利聚眾賭博罪論
    處。爰審酌被告二人之犯罪動機、目的、手段、犯罪後之態度，及其他一切情狀
    ，分別量處如主文所示之刑，併就被告乙○○部分諭知易科罰金之折算標準。另
    被告乙○○未曾受有期徒刑以上刑之宣告，有台灣高等法院被告全國前案紀錄表
    可按，其因一時失慮，偶罹刑典，業知悔悟自白犯罪並繳交犯罪工具，經此刑之
    宣告後，應知警惕而無再犯之虞，本院認所宣告之刑以暫不執行為適當，併諭知
    緩刑三年，以啟自新。扣案麻將為賭博工具且為被告乙○○所有，業據其供承在
    卷，依刑法第三十八條第一項第二款宣告沒收。
據上論斷，應依刑事訴訟法第二百九十九條第一項前段，刑法第二十八條、第五十六
條、第二百六十八條、第五十五條、第四十一條第一項前段、第三十八條第一項第二
款，罰金罰鍰提高標準條例第一條前段、第二條，判決如主文。
本案經檢察官張世和到庭執行職務
中    華    民    國      九十二      年      九        月      二      日
                                  福建金門地方法院刑事庭
                                      法  官  魏玉英
右正本證明與原本無異。
如不服本判決，應於判決送達後十日內，向本院提出上訴狀。
                                      書記官  許永溪
中    華    民    國      九十二      年      九      月        二      日
附錄本案論罪科刑法條全文
刑法第二百六十八條
意圖營利，供給賭博場所或聚眾賭博者，處三年以下有期徒刑，得併科三千元以下罰
金。


司法院資訊處製作；財團法人民間司法改革基金會備份。
